【裁判字號】    99,訴,410
【裁判日期】    990430
【裁判案由】    清償借款
【裁判全文】
臺灣高雄地方法院民事裁定               99年度訴字第410號
原      告  國泰人壽保險股份有限公司
法定代理人  甲○○
訴訟代理人  丁○○
被      告  劉振聲
            即乙○○
兼法定代理  戊○○
人
法定代理人  丙○○
上列當事人間清償借款事件，本院裁定如下：
    主      文
原告之訴駁回。
訴訟費用由原告負擔。
    理      由
一、按債務人對於支付命令未於法定期間提出異議者，支付命令
    與確定判決有同一之效力；又確定判決，除當事人外，對於
    訴訟繫屬後為當事人之繼受人者，及為當事人或其繼受人占
    有請求之標的物者，亦有效力；另原告之訴有其訴訟標的為
    確定判決之效力所及者，法院應以裁定駁回之，民事訴訟法
    第521 條第1 項、第401 條第1 項、第249 條第1 項第7 款
    分別規定甚詳。
二、本件原告固主張被告劉振聲、戊○○係訴外人黃秋寅之繼承
    人，而訴外人黃秋寅於民國83年6 月29日、83年7 月18日分
    別向原告借款新台幣（下同）220 萬元、20萬元，並約定借
    款期間分別自上開借款日起及均至113 年6 月29日止，以每
    月為一期，按月平均攤還本息，並約定如未按期攤還本息時
    ，除應付之本息外，並應自遲延時起至清償日止，其逾期在
    6 個月以內者，按上開利率10% ，其逾期超過6 個月以上者
    ，按上開利率20 %給付違約金，如有一期未按期攤還本息時
    ，即喪失一切期限及分期償還之利益，債務視為全部到期，
    而原告已依約交付借款，詎黃秋寅並未依約清償本息，原告
    乃對其所有之不動產聲請強制執行拍賣，嗣其於強制執行程
    序中之91年4 月17日死亡，而原告就拍賣抵押物受償後仍有
    不足，尚積欠拍賣餘額1,470,167 元，以及其中1,377,467
    元自93年8 月11日起至清償日止，按上開利率計算之利息及
    該利率20% 計算之違約金未為清償，又被告劉振聲、戊○○
    既於黃秋寅死亡後均未拋棄繼承權，爰依消費借貸及繼承之
    法律關係提起本訴，並聲明被告應連帶給付上開未受償之本
    金、利息及違約金等語。然原告於提起本件清償借款訴訟前
    之90年5 月23日即以被告之被繼承人黃秋寅於上開日期分別
    向其借貸上開220 萬元、20萬元未依約清償本息，尚應給付
    2,236,559 元及自89年12月30日起至清償日止按年息10% 計
    算之利息，暨自同日起至清償日止，其逾期在6 個月以內者
    ，按上開利率10% ，逾期超過6 個月者，按上開利率20% 計
    算之違約金等情為由，向本院聲請支付命令，嗣並經本院於
    90年5 月25日以90年度促字第36484 號核發支付命令而於90
    年6 月26日確定，此業據本院依職權調閱上開支付命令卷宗
    查閱無訛，則訴外人黃秋寅就本件借款債務對原告所應負之
    給付責任，既業據本院核發支付命令確定在案，依前揭說明
    ，該支付命令具有與確定判決有同一之效力，是本件訴訟標
    的即為既判力效力所及，揆諸前開規定，原告更行對該既判
    力亦及之黃秋寅之繼承人即被告起訴即為不合法且無從補正
    ，爰以裁定駁回其訴。
三、據上論結，本件起訴為不合法，依民事訴訟法第249 條第1
    項第6 款、第95條、第78條，裁定如主文。
中    華    民    國    99    年    4     月    30    日
                  民事第四庭  法  官  楊淑珍
正本係照原本作成。
如不服本裁定應於送達後10日內向本院提出抗告狀，並繳納裁判
費新台幣1,000元。
中    華    民    國    99    年    4     月    30    日
                              書記官  吳良美

司法院資訊處製作；財團法人民間司法改革基金會備份。
